臺灣新北地方法院三重簡易庭小額民事判決
110年度重小字第3595號
原      告  華南產物保險股份有限公司

法定代理人  陳文智  
訴訟代理人  陳立果  
            林鼎鈞  
被      告  鍾沛穎  

訴訟代理人  連皓信  
上列當事人間請求侵權行為損害賠償事件，本院於民國111年1月
20日言詞辯論終結，判決如下：
　　主　    文
一、被告應給付原告新臺幣（下同）19,864元，及自民國110 年
    11月2日起至清償日止，按年息5 ％計算之利息。
二、原告其餘之訴駁回。
三、訴訟費用1,000元由被告負擔600元，餘由原告負擔。
四、本判決原告勝訴部分得假執行。
　　事實及理由要領
一、原告主張：
　　被告於民國110年1月10日15時10分許駕駛車牌號碼000-0000
    號車，於新北市○○區○○路○段000號地下一樓內，因起駛未讓
    行進中之車輛先行，而碰撞由原告所承保、由訴外人謝智鴻
    （下稱原告保戶）駕駛之車牌號碼000-0000號車輛（下稱系
    爭車輛），致系爭車輛受損，經維修估價，需33,101元之維
    修費用（含零件20,339元、工資12,762元），原告並已依約
    賠付。為此，爰依民法第184條第1項前段、第191條之2、第
    196條及保險法第53條第1項規定，提起本件訴訟。並聲明：
    被告應給付原告33,101元及自起訴狀繕本送達之翌日起至清
    償日止，按年息5％計算之利息等語。
二、被告則以：
　　零件應予折舊，該路段為私人道路原告也應進行車注意責任
    ，過失不是全部在被告等語置辯，並聲明：請求駁回原告之
    訴。
三、本院之判斷：
（一）原告主張上開事實，業據其提出新北市政府警察局道路交
      通事故當事人登記聯單、維修估價單、統一發票、行車執
      照、駕駛執照等件在卷可佐（本院卷第15至23頁），核與
      本院職權向新北市政府警察局林口分局調取之系爭事故調
      查卷宗所附資料相符，且被告到庭固不否認曾與系爭車輛
      發生碰撞，惟辯稱原告保戶駕駛系爭車輛亦有過失等云云
      。
（二）然查，按起駛前應顯示方向燈，注意前後左右有無障礙或
      車輛行人，並應讓行進中之車輛行人優先通行。道路交通
      安全規則第89條第1項第7款定有明文，而依前開系爭事故
      調查卷宗所附調查紀錄表記載，被告於受警詢時自陳：「
      當時我駕駛自小客BCF-3667號於停車格剛起步左轉出車道
      ，因為我的停車格右邊有一個柱子擋住我的視線，所以我
      沒有看見對方從我的右前方過來，便與對方發生碰撞。」
      等語；而原告保戶謝智鴻則稱：「當時我駕駛自小客車AX
      H-2583號沿著車道直行，突然左前方自小客車BCF-3667號
      突然自停車格衝出，便發生碰撞。」，由此堪認被告確有
      起駛前未注意前後左右有無障礙或車輛行人，且未讓行進
      中之車輛優先通行之過失。
（三）又被告雖辯稱原告保戶亦同有過失等云云，然依前開系爭
      事故調查卷宗所附系爭車輛之行車紀錄器畫面（本院卷第
      75至79頁），被告係於行車紀錄器畫面時間顯示為[07:03
      :01]時，突然自其停車位衝出至車道上，並非顯示左轉方
      向燈後，緩步自停車格駛出，於畫面時間顯示為[07:03:0
      2]時，即與系爭車輛發生碰撞，而系爭車輛亦無車速過快
      之情形，由是可知，系爭事故係因被告有前揭所述之過失
      所致，難認原告保戶有足夠之反應時間，自不足認定原告
      保戶有疏未注意車前狀況之過失，是被告辯稱原告保戶與
      有過失云云尚無足採，被告就系爭車輛毀損應負全部損害
      賠償責任，堪以認定。原告既已依保險契約給付系爭車輛
      之修復費用，自得依上開法律規定代位行使對被告之損害
      賠償請求權。
（四）按請求賠償物被毀損所減少之價額，雖得以修復費用為估
      定標準，但以必要者為限（例如修理材料以新品換舊品，
      應予折舊）。本件原告支出之修復費用，依上開維修估價
      單所示，其中零件20,339元、工資12,762元。又系爭車輛
      係107年9月出廠，有行車執照可參（本院卷第23頁），依
      行政院所頒固定資產耐用年數表及固定資產折舊率之規定
      ，非運輸業用客車、貨車之耐用年數為5年，依定率遞減
      法每年折舊1000分之369，另依營利事業所得稅查核準則
      第95條第6項規定「固定資產提列折舊採用定率遞減法者
      ，以1年為計算單位，其使用期間未滿1年者，按實際使用
      之月數相當於全年之比例計算之，不滿1月者，以1月計」
      ，系爭車輛自出廠日107年9月，迄本件車禍發生時即110
      年1月10日，已使用2年4月，則零件扣除折舊後之修復費
      用估定為7,102元（詳如附表之計算式），加計無須計算
      折舊之工資12,762元，總計為19,864元（計算式：7,102
      元＋工資12,762元＝19,864元）。
（五）末按遲延之債務，以支付金錢為標的者，債權人得請求依
      法定利率計算之遲延利息；應付利息之債務，其利率未經
      約定，亦無法律可據者，週年利率5％；給付無確定期限者
      ，債務人於債權人得請求給付時，經其催告而未為給付，
      自受催告時起，負遲延責任。其經債權人起訴而送達訴狀
      ，與催告有同一之效力，民法第203條、第233條第1項前
      段、第229條第2項亦分別定有明文。從而，原告本於保險
      代位、侵權行為之法律關係，請求被告給付自起訴狀繕本
      送達被告翌日即110年11月2日（本院卷第51頁）起至清償
      日止，按年息5％計算之利息，應予准許。
四、綜上所述，原告依保險代位及侵權行為之法律關係，請求被
    告給付19,864元，及自110年11月2日起至清償日止，按年息
    5％計算之利息，為有理由，應予准許。逾此部分請求，則屬
    無據，爰予駁回。
五、本件係就民事訴訟法第436條之8適用小額訴訟程序所為被告
    敗訴之判決，依同法第436條之20規定，由本院依職權宣告
    假執行。
六、訴訟費用負擔之依據：民事訴訟法第79條、第436條之19第1
    項規定，確定訴訟費用之負擔如主文第3項所示。
中    華    民    國   111    年    2     月    10    日
　　　　　　　　　三重簡易庭  法  官  王凱俐
以上為正本係照原本作成。
對於本件判決如有不服，應於收受送達後20日內向本院提出上訴
書狀，上訴於本院合議庭，並按他造當事人之人數附具繕本。當
事人之上訴，非以判決違背法令為理由不得為之，上訴狀應記載
上訴理由，表明下列各款事項：
（一）原判決所違背之法令及其具體內容。
（二）依訴訟資料可認為原判決有違背法令之具體事實。
如未於上訴後20日內補提合法上訴理由書，法院得逕以裁定駁回
上訴。
中    華    民    國   111    年    2     月    10    日
                          　　書記官  林穎慧
　　　　　　　　　　　　　　　
附表
-----
折舊時間           金額
第1年折舊值        20,339×0.369=7,505
第1年折舊後價值    20,339-7,505=12,834
第2年折舊值        12,834×0.369=4,736
第2年折舊後價值    12,834-4,736=8,098
第3年折舊值        8,098×0.369×(4/12)=996
第3年折舊後價值    8,098-996=7,102